臺灣苗栗地方法院刑事判決
110年度交訴字第16號
公  訴  人  臺灣苗栗地方檢察署檢察官
被      告  鍾錦榮



上列被告因過失致死案件，經檢察官提起公訴 （109年度調偵字
第160號），被告於準備程序中就被訴事實為有罪之陳述，經本
院裁定改行簡式審判程序，並判決如下： 
    主  文
鍾錦榮犯過失致人於死罪，處有期徒刑伍月，如易科罰金，以新
臺幣壹仟元折算壹日。
    事  實
一、張㨗泉（由本院另行判決）、鍾錦榮於民國108年8月1日8時2
    0分許，在苗栗縣三灣鄉苗124乙線1.4公里處旁之邊坡上，
    施作堤防柵欄組合之景觀工程時，本應注意在翻動棧板時，
    不得將棧板散落於行車往來之道路上，並應派人在場指揮，
    或於邊坡下方道路上置放警示標誌、號誌，以維護行人安全
    ，且依當時情形，並無不能注意情事，渠等竟均疏未注意及
    此，而於翻動棧板時，不慎將棧板滑落至上開路段之慢車道
    上，適張罔市騎乘車牌號碼000-0000號普通重型機車搭載風
    廷恩沿苗栗縣三灣鄉苗124乙線由東往西方向行駛而至，與
    該棧板發生碰撞，致張罔市受有自發性殼核腦內出血、右側
    顳葉創傷性腦內出血等傷害，經送醫救治後，仍於109年1月
    21日12時38分許，因肺炎、創傷性顱內出血而引發呼吸衰竭
    死亡。
二、案經張罔市之子風朝文訴由苗栗縣警察局頭份分局報告臺灣
    苗栗地方檢察署檢察官偵查起訴。
    理  由
一、本案被告鍾錦榮所犯係死刑、無期徒刑或最輕本刑為3年以
    上有期徒刑以外之罪，亦非高等法院管轄之第一審案件，其
    等於準備程序進行中，就被訴事實為有罪之陳述，經本院告
    知簡式審判程序之旨，並聽取檢察官、被告之意見後，經合
    議庭裁定由受命法官獨任進行簡式審判程序，是依刑事訴訟
    法第273條之2規定，本案之證據調查，不受同法第159條第1
     項、第161條之2、第161條之3、第163條之1及第164條至第
    170條規定之限制，合先敘明。
二、認定犯罪事實所憑之證據及理由：
  ㈠上揭犯罪事實，業據被告鍾錦榮於警詢、偵訊及本院審理中
    坦承不諱（見他字卷第59至65頁，109年度偵字第1156號卷
    【下稱偵卷一】第37至51、153、154頁，本院卷第245、250
    、253頁），並有證人即同案被告張㨗泉、證人即告訴人風朝
    文於警詢及偵訊中之證述、證人鄧國清、證人黃朝裕於警詢
    中之證述情節相符（見他字卷第51至57、67至81頁，偵卷一
    第29至35、53至73、139、140、171、172頁），並有道路交
    通事故調查表㈠、道路交通事故調查報告表㈡、道路交通事故
    現場圖、死亡證明書、為恭醫療財團法人為恭紀念醫院乙種
    診斷證明書、為恭醫療財團法人為恭紀念醫院109年10月23
    日為恭醫字第1090000579號函暨病歷、重光醫院109年10月2
    1日重光醫（院）字第1090217號函、法務部法醫研究所110
    年1月25日法醫理字第11000000980號函各1份，現場照片25
    張附卷可稽（見他字卷第97至127、135、137頁，偵卷一第7
    9至111頁，109年度調偵字第160號卷一第21至498頁，109 
    年度調偵字第160號卷二【下稱偵卷二】第3 至263、271至2
    76、289、290頁）。故被告鍾錦榮前開自白，核與犯罪事實
    相符，堪予採信。
  ㈡被告張㨗泉、鍾錦榮2人係於縣道旁之邊坡上施作堤防柵欄組
    合之景觀工程，本應注意在翻動棧板時，不得讓棧板散落於
    下方行車往來之道路上，並應派人在場指揮，或於邊坡下方
    道路上置放警示標誌、號誌，以維護行人安全，且依當時情
    形，並無不能注意情事，竟疏未注意及此，於翻動棧板時，
    不慎將棧板滑落至上開路段之慢車道上，使被害人張罔市騎
    乘機車行經該路段時與上開滑落之棧板發生碰撞倒地，造成
    張罔市右側顳葉創傷性腦內出血(最大6.5公分)，及左臉軟
    組織腫脹疑血腫，符合對撞傷型態，經手術清除腦內水腫後
    ，併發肺部、泌尿道感染，且有水腦症，一直無法脫離呼吸
    器依賴而致死亡結果，此過程沒有中斷，此有法務部法醫研
    究所110年1月25日法醫理字第11000000980號函（見偵卷二
    第289、290頁）在卷足憑，足證被告鍾錦榮之過失行為與被
    害人張罔市之死亡結果間具因果關係。
  ㈢綜上，本案事證明確，被告鍾錦榮犯行堪予認定，應依法論
    科。
三、論罪科刑部分：
  ㈠核被告鍾錦榮所為，係犯刑法第276條之過失致人於死罪，又
    被告鍾錦榮肇事後，於警方到場處理時，在場並當場承認其
    為肇事人，有其警詢筆錄在卷可參（見偵卷一第37至51頁）
    ，是被告鍾錦榮係於有偵查犯罪權限之公務員知悉肇事者係
    何人前，即坦承肇事，並接受裁判，核與自首之規定相符，
    爰依刑法第62條前段規定減輕其刑。
  ㈡爰審酌被告鍾錦榮前有過失致死、違反銀行法、賭博、不能
    安全駕駛罪等犯罪科刑記錄，此有臺灣高等法院被告前案紀
    錄表1份附卷可佐，僅因被告鍾錦榮與同案被告張㨗泉前揭過
    失行為造成被害人張罔市死亡之結果，此損害無以回復，更
    對其家屬造成無可彌補之創傷，惟慮及被告鍾錦榮犯後坦承
    犯行，態度尚可，暨其於本院審理中自陳職業為建築臨時工
    、月收入新臺幣1萬餘元、智識程度國中畢業等一切情狀，
    量處如主文所示之刑，並諭知易科罰金之折算標準。
據上論斷，應依刑事訴訟法第273條之1第1項、第299條第1項前
段，刑法第276條、第62條前段、第41條第1項前段，刑法施行法
第1條之1第1項，判決如主文。　　
本案經檢察官鄭葆琳、陳昭銘提起公訴，檢察官楊景琇、楊岳都
到庭執行職務。
中　　華　　民　　國　　110 　年　　12　　月　　9 　　日
                  刑事第四庭  法  官  郭世顏
以上正本證明與原本無異。　　　　　　　　　　　　　　　　如不服本判決應於收受判決後20日內向本院提出上訴書狀，並應敘述具體理由。其未敘述上訴理由者，應於上訴期間屆滿後20日內向本院補提理由書(均須按他造當事人之人數附繕本)「切勿逕送上級法院」。告訴人或被害人如對本判決不服者，應具備理由請求檢察官上訴，其上訴期間之計算係以檢察官收受判決正本之日期為準。　　　　　　　　　　　　　　　　　　　　　　　　　　　　　　　　　　　　    書記官  呂  彧　
中　　華　　民　　國　　110 　年　　12　　月　　9 　　日
附記論罪之法條全文：
刑法第276條
因過失致人於死者，處 5 年以下有期徒刑、拘役或 50 萬元以
下罰金。